臺灣嘉義地方法院民事裁定　　　　　　100年度家聲字第161號
聲　請　人　行政院國軍退除役官兵輔導委員會嘉義榮民服務處
法定代理人　陳喜恩
上開聲請人聲請同意變賣被繼承人康宏炳之遺產事件，本院裁定
如下：
    主  文
被繼承人康宏炳(民國○○年○○月○○日生，身分證統一編號：Ｚ0000
00000 號，於民國88年10月19日死亡）所遺留坐落於嘉義市○○
段171-10地號、面積52平方公尺、權利範圍全部之土地；及門牌
號碼為嘉義市東區圳頭里5 鄰盧厝93之5 號、面積40.4平方公尺
，權利範圍全部之房屋，均准予變賣及標售。
聲請程序費用由被繼承人康宏炳之遺產負擔。
   理      由
一、聲請意旨略以：聲請人為被繼承人康宏炳之遺產管理人，前
    經聲請鈞院以89年度司家催字第48號民事裁定准予公示催告
    被繼承人康宏炳在台灣之繼承人、債權人及受遺贈人，並已
    刊載於新聞紙，大陸地區以外之繼承人、債權人及受遺贈人
    ，應於公示催告最後登載新聞紙之日起一年二個月內，承認
    繼承、報明債權及願受遺贈與否之聲明。而上開公告期限已
    經屆滿，被繼承人康宏炳為單身亡故榮民，在台灣並無法定
    繼承人。為此，聲請人爰聲請鈞院准予標售被繼承人康宏炳
    所遺上開不動產，俾依規定續辦其他事宜等語。
二、按臺灣地區與大陸地區人民關係條例第66條及第68條第4 項
    規定，大陸地區人民繼承臺灣地區人民之遺產，應於繼承開
    始起三年內以書面向被繼承人住所地之法院為繼承之表示；
    逾期視為拋棄其繼承權；大陸地區人民繼承本條例施行前已
    由主管機關處理，且在臺灣地區無繼承人之現役軍人或退除
    役官兵遺產者，前項繼承表示之期間為四年；繼承在本條例
    施行前開始者，前二項期間自本條例施行之日起算；次按本
    條例中華民國八十五年九月十八日修正生效前，大陸地區人
    民未於第六十六條所定期限內完成繼承之第一項及第二項遺
    產，由主管機關逕行捐助設置財團法人榮民榮眷基金會，不
    受第67條第1 項歸屬國庫規定之限制。末按，亡故退除役官
    兵遺產，除設籍於行政院國軍退除役官兵輔導委員會所屬安
    養機構者，由該安養機構為遺產管理人外；餘由設籍地輔導
    會所屬之退除役官兵服務機構為遺產管理人。遺產管理人為
    清償債權、交付遺贈物或移交遺產給大陸地區繼承人，有變
    賣遺產之必要者，應聲請法院許可後辦理，退除役官兵死亡
    無人繼承遺產管理辦法第4 條、第8 條之1 第1 項亦分別有
    明文規定。
三、經查：聲請人所主張之上揭事實，業據聲請人提出被繼承人
    康宏炳之除戶謄本、本院89年度司家催字第48號民事裁定暨
    確定證明書、土地所有權狀暨房屋稅籍證明、嘉義榮民服務
    處榮民基本資料暨遺產收支查詢作業明細表影本等資料為證
    ，核與所述相符，堪認聲請人之上揭主張，係屬真實。從而
    ，聲請人依前揭規定，聲請准予變賣被繼承人康宏炳所遺留
    之上開不動產，屬有理由，應予准許。
四、爰依非訟事件法第21條第1項前段、第157條之規定，裁定如
    主文。
中    華    民    國   100    年    12    月    14    日
                  家事庭法  官  呂仲玉
以上正本係照原本作成。
如不服本裁定，應於送達後10日內向本院提出抗告狀，並繳納抗
告費新台幣1,000 元。
中    華    民    國   100    年    12    月    14    日
                        書記官  駱大勝